【裁判字號】    96,訴,1708
【裁判日期】    980917
【裁判案由】    違反槍砲彈藥刀械管制條例
【裁判全文】
臺灣桃園地方法院刑事判決              96年度訴字第1708號
公  訴  人  臺灣桃園地方法院檢察署檢察官
被      告  甲○○
                    （另案於臺灣桃園監獄執行中）
指定辯護人  本院公設辯護人林銘宏
上列被告因違反槍砲彈藥刀械管制條例案件，經檢察官提起公訴
（96年度偵字第4196號），本院判決如下：
    主  文
甲○○未經許可，持有可發射子彈具有殺傷力之改造手槍，累犯
，處有期徒刑肆年，併科罰金新臺幣拾伍萬元，罰金如易服勞役
，以新臺幣壹仟元折算壹日。扣案如附表一所示之物，均沒收。
    事  實
一、甲○○前於民國92年間因違反毒品危害防制條例案件，經臺
    灣新竹地方法院以92年度訴字第308 號刑事判決判處有期徒
    刑8 月確定，於93年9 月8 日縮刑期滿執行完畢（構成累犯
    ）。詎猶不知悔改，明知可發射子彈具有殺傷力之空氣槍、
    改造手槍，及具有殺傷力之非制式子彈，分屬槍砲彈藥刀械
    管制條例列管之槍枝及子彈，非經主管機關許可，不得持有
    ，竟於95年6 月間某日，在國道1 號高速公路中壢休息站內
    ，以新臺幣（下同）共計3 萬餘元之代價，向名為「軍火庫
    」之網站上某真實姓名年籍不詳代號「軍火販子」之成年人
    ，購買可發射子彈具有殺傷力如附表一編號1 至3 所示之槍
    枝及如附表二所示之非制式子彈6 顆、如附表三所示不具殺
    傷力之子彈11顆（其中3 顆已經甲○○試射滅失），自斯時
    起非法持有前述可發射子彈具有殺傷力之槍枝及子彈，並將
    上開槍彈攜回其位在桃園縣楊梅鎮○○○街36巷10號8 樓住
    處藏放。嗣經警於96年2 月6 日中午12時許，持搜索票前往
    上址查獲，並扣得如附表一、二、三所示之槍彈，及與本案
    無涉之如附表四所示之物。
二、案經桃園縣政府警察局中壢分局報請臺灣桃園地方法院檢察
    署檢察官偵查起訴。
    理  由
壹、程序部分：
一、關於內政部警政署刑事警察局96年2 月6 日之刑鑑字第0960
    021735號、96年3 月2 日刑鑑字第0960025809號鑑驗書、97
    年5 月6 日刑鑑字第0970054517號函、97年8 月11日刑鑑字
    第0970101465號函、98年4 月22日刑鑑字第0980024232號函
    ，及內政部97年6 月27日內授警字第0970870934號函、97年
    11月17日內授警字第0970871708號函、98年7 月22日內授警
    字第0980871269號函，均係針對前開槍彈及零件鑑定所出具
    之鑑定意見，固為被告以外之人於審判外之書面陳述，屬傳
    聞書面。惟觀諸刑事訴訟法第159 條第1 項之修正理由三所
    示：本條所謂「法律有規定者」，係指本法第159 條之1 至
    第159 條之5 及第206 條等規定。而同法第206 條第1 項規
    定：「鑑定之經過及其結果，應命鑑定人以言詞或書面報告
    」。按司法警察等偵查輔助人員於案件未移送檢察官偵查前
    之調查犯罪階段，先行將查扣之槍砲、彈藥等證物，送請檢
    察機關概括選任之專責鑑定機關實施鑑定，基於檢察一體原
    則，該鑑定機關亦應視同受承辦檢察官所選任或囑託而執行
    鑑定業務，其等出具之書面鑑定報告乃現行刑事訴訟法第20
    6 條、第208 條所定之鑑定人書面報告，屬傳聞證據法則之
    例外，應具有證據能力。查內政部及內政部警政署刑事警察
    局係經法院及檢察機關概括選任有關鑑定槍砲、彈藥之鑑定
    機關，且行之多時。是本案承辦之桃園縣政府警察局中壢分
    局，於偵查階段，將查扣之槍彈等證物，送內政部警政署刑
    事警察局鑑定，另本院於審理中又進一步囑託內政部及內政
    部警政署刑事警察局補充鑑定或就相關事宜函查，內政部及
    內政部警政署刑事警察局所出具之鑑驗書及函文，為實施鑑
    定之人員依專業知識經驗陳述其判斷意見，洵屬無疑，揆諸
    前開說明，上揭鑑定書及函文均具有證據能力，殆無疑義。
二、至本件認定事實所引用之卷內其餘卷證資料（包括文書證據
    及物證），並無證據證明係公務員違背法定程序所取得，被
    告及辯護人於審判程序中復均未於言詞辯論終結前表示異議
    ，且卷內之文書證據及物證，亦無刑事訴訟法第159 條之4
    之顯有不可信之情況與不得作為證據之情形，則依刑事訴訟
    法第159 條之5 之規定，本件認定事實所引用之所有文書證
    據及物證，均有證據能力，合先敘明。
貳、實體部分：
一、前揭事實，業據被告於警詢、偵查及本院審理中坦認無訛，
    而扣案之槍彈經送請內政部警政署刑事警察局鑑定結果，如
    附表一編號1 所示空氣槍1 支（槍枝管制編號：0000000000
    號），認係空氣長槍，以小型二氧化碳高壓鋼瓶內之氣體為
    發射動力，經實際裝填直徑約6mm 鋼珠（重約0.88g） 試射
    3 次，測得鋼珠發射速度分別為171 、171 、168 公尺/ 秒
    ，計算其動能分別為12.87 、12.87 、12.24 焦耳，換算其
    單位面積動能分別為45.50 、45.50、43.92  焦耳/ 平方公
    分，而殺傷力之相關數據依日本科學警察研究所研究結果，
    彈丸單位面積動能達20焦耳/ 平方公分者，即足以穿入人體
    皮肉層；如附表一編號2 所示手槍1 支（槍枝管制編號：00
    00000000，含彈匣2 個），認係由仿Walther 廠PPK/S 型半
    自動手槍製造之槍枝，換裝土造金屬槍管而成之改造手槍，
    機械性能良好，可擊發適用子彈，認具殺傷力；如附表一編
    號3 所示手槍1 枝（槍枝管制編號：0000000000號，含彈匣
    1 個），認係由仿GLOCK 廠17型半自動手槍製造之槍枝，車
    通金屬槍管內阻鐵而成之改造手槍，擊發功能正常，可擊發
    適用子彈，認具殺傷力；如附表二之子彈6 顆，均係土造子
    彈（均內具直徑約8.0mm 之土造金屬彈頭），試射結果均可
    擊發，認均具殺傷力；另附表三編號1 所示之子彈2 顆，認
    係土造子彈（均內具直徑約8.00mm之土造金屬彈頭），雖可
    擊發，惟其發射動能甚微，認不具殺傷力；送鑑如附表三編
    號2 所示之子彈6 顆，均係土造金屬彈殼，加裝直徑約9.0m
    m 土造金屬彈頭而成，經拆解檢視，欠缺底火，非完整之子
    彈，認不具有殺傷力，有內政部警政署刑事警察局96年2 月
    6 日之刑鑑字第0960021735號槍彈鑑定書、96年3 月2 日之
    刑鑑字第0960025809號槍彈鑑定書、96年11月9 日之刑鑑字
    第0960164690號函附卷可稽（見偵查卷宗第107 至110 頁、
    第115 至117 頁，本院96年度審訴字第505 號刑事卷宗第56
    頁至57頁）。足認被告前揭不利於己之自白與事實相符，堪
    信屬實。
二、至被告指稱本案持有之槍彈與伊前案經判刑之槍彈（本院95
    年度訴字第1913號，下稱前案）係同時購入，只是在前案時
    未經警方一併查獲，本案持有部分應為前案確定判決效力所
    及云云。經查：
（一）被告前於95年2 月上旬某日，在新竹縣湖口鄉之湖口休息
      站內，以18萬5 千元之代價，向真實姓名年籍不詳網路代
      號為「軍火販子」之人購買可發射子彈具有殺傷力之仿
      WALTHER 廠半自動手槍製造之改造手槍、仿雙管霰彈槍製
      造之槍枝各1 支（槍枝管制編號：0000000000、00000000
      00號）、具殺傷力之非制式子彈4 顆及制式子彈24顆，而
      非法持有，並藏放於其所駕駛車號7002-FS 號自用小客車
      駕駛座下方，嗣於95年5 月26日下午3 時許經警在桃園縣
      平鎮市○○路○ 段26號前為警查獲之事實，業據被告坦認
      無訛，復經本院於96年3 月30日以95年度訴字第1913號判
      決認定屬實而判處有期徒刑4 年6 月，併科罰金新臺幣10
      萬元，罰金如易服勞役，以新臺幣1 千元折算1 日確定在
      案，本院並調取上開案卷、判決核閱無訛，此部事實已堪
      認定，合先敘明。
（二）而被告持有本案如附表一、二所示槍彈部分，被告於96年
      2 月7 日警詢中供稱：「我係於95年5 月，在網路上購買
      」等語（見偵查卷宗第22頁）；於96年2 月7 日檢察官訊
      問時供陳：「如附表所示之槍枝都是我在95年5 、6 月間
      購買，空氣槍以7 千至8 千元購入，改造手槍1 枝1 萬2
      仟元，都是在網路上購買，網站名稱為『軍火庫』，購買
      後，於95年6 月間，在國道1 號高速公路中壢休息站面交
      ，對方暱稱『軍火販子』等語（見偵查卷宗第101 頁）；
      於96年11月22日審理中亦供述：「（問：你於偵訊中稱95
      年5 、6 月間購入如附表所示之槍彈，且於95年6 月間，
      在中壢休息站交貨，是否如此？）是」等語詳確，嗣經本
      院訊以是否前案被查獲後，才買本件槍枝此一問題後，始
      改稱：「是同一時間買的，時間太久，我也沒辦法確定日
      期」云云（見本院96年度審訴字第505 號刑事卷宗第61頁
      ），於98年2 月12日、同年8 月27日又陳稱：「我跟賣家
      買完前案槍彈後，賣家才又告訴我他有另一批槍彈，問我
      要不要看，我說好，他就約我在新竹湖口休息站等，才把
      本案槍彈拿來讓我挑選，我挑選過後決定再花2 至3 萬元
      購買本案槍彈」云云（見本院96年度訴字第1708號刑事卷
      宗第108 頁背面）。觀之被告就本案如附表一、二所示之
      槍彈係伊於95年5 、6 月間某日，在「軍火庫」網站上訂
      購，再於96年6 月間某日，相約在國道1 號高速公路中壢
      休息站與該賣家面交，空氣槍1 枝7 至8 仟元，改造手槍
      每枝1 萬2 千元等購買時間、方式、價格、交貨時間、地
      點等事實，已於偵查中陳述詳細且明確，而被告於96年2
      月7 日偵訊時點較其嗣後於96年11月22日、98年2 月12日
      、98年8 月27日審理中更為接近其購買及收受該等槍彈之
      時點，其記憶自應較為清晰，且被告於偵查中已就上開購
      入槍彈之細節陳述詳盡，其於偵查中所述自較於審理時所
      述為可採。再被告前案持有槍彈，係於95年5 月26日為警
      查獲，已如前述，則苟被告有同時購入本案槍彈而持有，
      衡情員警應無僅查獲前案槍彈，而未併同查獲本案槍彈之
      可能，酌以被告係迨至本院審理時經本院詢以是否前案被
      查獲後，才買本件槍枝後，其始翻異前供，主張本案槍彈
      係與前案槍彈同一時間一併購入，顯見其於審理中為上開
      辯解，顯係為規避刑責始主張本案為前案判決效力所及，
      是被告於審理中始辯稱如附表一、二所示槍彈係與前案同
      一時間一併購入，及所改稱收受該等槍彈之時間、地點均
      不足採信，堪認本案如附表一、二所示槍彈應係被告於警
      詢、偵查中所供伊前案經警於95年5 月26日查獲後，始另
      於95年6 月間某日，在國道1 號高速公路中壢休息站內，
      以3 萬餘元之代價，向名為「軍火庫」之網站上某真實姓
      名年籍不詳代號「軍火販子」之人所購買而持有等情為真
      實可採。其所指本案持有之槍彈與前案持有之槍彈是同時
      購入而為前案判決效力所及云云，殊難憑採，非可採為有
      利被告事實之認定。
（三）綜上，本件事證明確，被告前揭持有具殺傷力之槍彈等犯
      行堪予認定，應依法論科。
二、按未經許可持有槍枝、子彈，其持有之繼續，為行為之繼續
    ，亦即一經持有槍、彈，罪已成立，但其完結須繼續至持有
    行為終了時為止，其前後持有之行為應以一持有行為加以評
    價，本件被告自95年6 月間某日起持有如附表一、二所示具
    殺傷力之槍彈，雖係在刑法95年7 月1 日修正公布施行前，
    然被告持有前揭槍彈迄至96年2 月6 日為警查獲止，是其持
    有行為繼續至法律修正施行後之96年2 月6 日，是本件自無
    行為後法律變更可言，毋庸為新舊法律比較適用，應逕適用
    裁判時之刑法即修正後之規定論處。核被告甲○○所為，係
    犯槍砲彈藥刀械管制條例第8 條第4 項之未經許可，持有可
    發射子彈具殺傷力之改造手槍罪（持有如附表一所示槍枝部
    分），及同條例第12條第4 項之未經許可，持有子彈罪（持
    有如附表二所示子彈部分）。公訴人認被告係犯槍砲彈藥刀
    械管制條例第8 條第1 項之製造槍枝罪嫌，容有誤會（詳如
    後述），然因不能證明被告有犯製造具有殺傷力槍枝之高度
    行為，而認定被告僅犯持有具有殺傷力槍枝之低度行為予以
    論科，此為起訴犯罪事實之一部減縮，至於刑事訴訟法第30
    0 條所規定，有罪之判決，得就起訴之犯罪事實，變更檢察
    官所引應適用之法條者，係指法院在事實同一之範圍內，不
    變更起訴之犯罪事實，亦即在不擴張及減縮原訴之原則下，
    於不妨害基本社會事實同一之範圍內，始得自由認定事實，
    適用法律，二者不能混為一談，是本件應僅於判決理由內說
    明被告被訴製造具有殺傷力手槍部分不另為無罪之諭知，不
    發生變更起訴法條問題（最高法院92年度台上字第1841號、
    89 年 度台上字第2390號、88年度台上字第5591號、83年度
    台上字第4628號判決意旨參照）。又按未經許可持有槍、彈
    ，係侵害社會法益之罪，同時持有種類相同之槍、彈，縱令
    客體有數個（如數支同種類槍枝、數發同種類子彈），仍為
    單純一罪，不生想像競合問題（最高法院97年度臺上字第23
    1 號判決意旨參照）。是被告同時持有如附表一所示可發射
    子彈具有殺傷力之槍枝3 枝，及具有殺傷力之非制式子彈6
    顆，均仍應各僅成立單純一罪。如附表二所示非制式子彈6
    顆經內政部警政署刑事警察局鑑定結果認均具有殺傷力，已
    如前述，檢察官起訴誤認本件具有殺傷力之子彈僅有2 顆，
    自有未洽，應予更正。被告以一持有之行為，同時持有具殺
    傷力如附表一所示之槍枝及如附表二所示之子彈，而同時觸
    犯未經許可，持有可發射子彈具有殺傷力之改造手槍罪、未
    經許可持有子彈罪，應依刑法第55條想像競合犯之規定，論
    以較重之未經許可，持有可發射子彈具有殺傷力之改造手槍
    罪處斷。檢察官雖未就被告製造、持有前述具殺傷力之子彈
    提起公訴，然檢察官就犯罪事實一部起訴其效力及於全部，
    本件被告持有具殺傷力之子彈部分之犯罪事實，與前揭已起
    訴且經論罪科刑之持有具殺傷力之改造手槍部分，有想像競
    合犯之關係，已如前述，本院自應就屬於裁判上一罪之持有
    子彈部分一併加以裁判。又被告前於民國92年間因違反毒品
    危害防制條例案件，經臺灣新竹地方法院以92年度訴字第30
    8 號刑事判決判處有期徒刑8 月確定，於93年9 月8 日縮刑
    期滿執行完畢，此有臺灣高等法院被告前案紀錄表1 份在卷
    可憑，其受有期徒刑之執行完畢後，5 年以內故意再犯本件
    有期徒刑以上之罪，為累犯，應依刑法第47條第1 項之規定
    加重其刑。爰審酌具有殺傷力之槍枝、子彈屬高度危險之物
    品，非經主管機關許可不得擅自持有，以維社會大眾安全，
    而被告卻未經許可，持有具殺傷力之槍枝3 枝、子彈6 顆，
    對社會之秩序及安寧，勢將會造成極大之不安與影響，所為
    非是，且於前案非法持有槍彈經警於95年5 月26日查獲後，
    竟又於同年6 月間某日收受其向賣家另購買之本案槍彈而持
    有之，對社會安寧秩序危害非輕，犯後雖於警詢、偵查中一
    度坦白承認其購入槍彈之真正時間、地點，卻於審理中仍飾
    詞圖卸，辯稱本件槍彈係與前案一併購入，未見悔悟，犯後
    態度難認良好，兼衡以其持有槍彈之時間、數量，及查無其
    他犯罪目的，未持以犯罪等一切情狀，量處如主文所示之刑
    ，罰金部分併依刑法第42條第3 項前段之規定，諭知易服勞
    役之折算標準，以示懲儆。
三、沒收：
（一）扣案如附表一所示之槍枝，均為違禁物，不問屬於犯人與
      否，應依刑法第38條第1 項第1 款規定宣告沒收。又附表
      二所示之子彈，經內政部警政署刑事警察局鑑定認具殺傷
      力，惟於鑑定時經實際試射均滅失，所餘已非原貌之彈頭
      、彈殼，而失子彈之性質，尚非屬違禁物，自毋庸諭知沒
      收，附此敘明。另扣案如附表三所示之非制式子彈8 顆，
      不具殺傷力，有內政部警政署刑事警察局96年3 月2 日刑
      鑑字第0960025809號槍彈鑑定書、96年11月9 日刑鑑字第
      0960164690號槍彈鑑定書在卷可查（見偵查卷宗第115 至
      117 頁，本院96年度審訴字第505 號刑事卷宗第56、57頁
      ），扣案如附表四編號1 所示之空氣槍3 枝（槍枝管制編
      號：桃警鑑0000000000、0000000000、0000000000），亦
      均不具殺傷力，有桃園縣政府警察局96年4 月9 日桃警鑑
      字第0960009170號槍彈鑑定書附卷可憑（見偵查卷宗第12
      5 至131 頁）均非屬違禁物，自均無庸予以宣告沒收。
（二）扣案如附表四編號2 至11所示之物，均非屬槍砲彈藥刀械
      管制條例之管制槍砲、彈藥之主要組成零件，有桃園縣政
      府警察局96年4 月9 日桃警鑑字第0960009170號槍彈鑑定
      書、內政部97年6 月27日內授警字第0970870934號函、97
      年11月17日內授警字第0970871708號函、98年7 月22日內
      授警字第0980871269號函、內政部警政署刑事警察局97年
      8 月11日刑鑑字第0970101465號函、98年4 月22日刑鑑字
      第0980024232號函（見偵查卷宗第125 至131 頁、本院96
      年度訴字第1708號刑事卷宗第59、63至67、75、91、92、
      98頁）。併與附表四編號2 至40所示之物均非違禁物，卷
      內亦無證據證明與被告本案持有槍彈之犯行有何關連，爰
      均不為沒收之諭知。至於如附表四編號41、42所示之海洛
      因及安非他命，均與本件犯行無關，亦不予宣告沒收，應
      由檢察官另行依法處理，併此敘明。
四、不另為無罪諭知部分：
（一）公訴意旨另以：被告明知槍、彈為槍砲彈藥刀械管制條例
      所列管之物，未經許可，不得製造、持有，竟於95年5 、
      6 月間，以每支7 千元至8 千元不等價格，購入空氣槍後
      ，在桃園縣楊梅鎮○○○街36巷10號8 樓內，藉由改造槍
      枝書籍及自行繪製之改造圖，以自備之砂輪機、銼刀等工
      具，製造具有殺傷力之改造手槍、空氣槍，嗣為警於96年
      2 月6 日中午12時許，持搜索票前往上址查獲，並扣得具
      有殺傷力之空氣槍1 支、改造手槍2 支、改造子彈2 顆及
      其他改造工具1 批、砂輪機3 台（起訴書誤載為2 台）、
      銼刀15支、板手17支、彈簧100 支、切管器1 組、工業用
      火藥180 顆、扳機組1 組、油標卡尺1 支、固定夾1 組、
      瓦斯鋼瓶2 瓶、接組1 組、試射木板2 塊、改造槍管半成
      品18支（含鋁質14支、鐵質2 支、銅質1 支、長槍槍管1
      支）、改造子彈半成品23顆（起訴書誤載為21顆）、槍托
      、護木及狙擊鏡各1 支、槍袋1 個、改造槍械書籍6 本、
      改造槍械筆記本1 本等物，因認被告涉犯槍砲彈藥刀械管
      制條例第8 條第1 項之製造具有殺傷力之槍枝罪嫌云云。
（二）按犯罪事實應依證據認定之，無證據不得認定犯罪事實，
      刑事訴訟法第154 條第2 項定有明文。次按，事實之認定
      ，應憑證據，如未能發現相當證據，或證據不足以證明，
      自不能以推測或擬制之方法，以為裁判基礎；又認定不利
      於被告之事實，須依積極證據，苟積極證據不足為不利於
      被告事實之認定時，即應為有利於被告之認定，更不必有
      何有利之證據（最高法院40年臺上字第86號及30年上字第
      816 號判例可資參照）。據此，刑事訴訟上證明之資料，
      無論為直接證據或間接證據，均須達於通常一般之人均不
      致於有所懷疑，而得確信為真實之程度，始得據為有罪之
      認定，若關於被告是否犯罪之證明未能達此程度，而有合
      理性懷疑之存在，致使無從形成有罪之確信，根據「罪證
      有疑、利於被告」之證據法則，即不得遽為不利被告之認
      定（最高法院76年度臺上字第4986號判例意旨可資參照）
      。另檢察官對於起訴之犯罪事實，倘其所提出之證據，不
      足為被告有罪之積極證明，或其指出之證明方法，無從說
      服法院以形成被告有罪之心證，基於無罪推定之原則，自
      應為被告無罪判決之諭知（最高法院92年度臺上字第128
      號判例意旨足資參照）。
（三）本件公訴意旨認被告涉有製造具殺傷力槍枝、子彈罪嫌，
      無非係以扣案如附表一、二所示之槍、彈，經內政部警政
      署刑事警察局96年2 月6 日之刑鑑字第0960021735號槍彈
      鑑定書、96年3 月2 日之刑鑑字第0960025809號槍彈鑑定
      書鑑定具有殺傷力，且有扣案如附表四編號2 至31所示之
      物為其主要論據。
（四）訊據被告固供認持有如附表一、二所示之槍彈，惟堅詞否
      認有何製造上揭槍枝之犯行，辯稱：伊購得該等槍枝後，
      並未為任何改造行為，扣案之工具僅為裝潢房屋之用，並
      非改造槍枝之工具，筆記本所繪槍彈構造圖是因伊對槍彈
      有興趣，而隨手繪製，並未供製造如附表一所示槍枝所用
      ，伊本身沒有改造槍枝之技術等語。經查：
   1、扣案如附表四所示之物，經本院送內政部警政署刑事警察
      局鑑定是否足以製造或改造出如附表一、二所示之槍彈，
      經該局函覆稱：「因涉行為人知識、經驗、技術及配合使
      用器具等相關因素，故無法臆測」；又扣案如附表四編號
      25之筆記本內所繪製之槍彈構造圖，亦經本院送請該局鑑
      驗上開構造圖與如附表一、二所示槍彈構造是否相同，經
      該局函覆稱：「槍彈構造圖研判係氣體動力式槍枝及具彈
      頭、彈殼外型之手繪設計圖。（1） 其中槍枝之設計圖經
      與扣案如附表一編號1 所示之槍枝相比較，均係氣體動力
      式槍枝，惟在槍枝外觀及進氣方式（一為外接式氣體鋼瓶
      、一為小型氣體鋼瓶）有所差異。（2） 另有關具彈頭、
      彈殼外型之設計圖經與扣案如附表二、三所示之子彈相比
      較，彈頭部分，僅與1 顆子彈之彈頭外觀形狀較為相近，
      其彈頭頂端處均係為切平型態，惟彈頭頂端切平處直徑有
      所差異（一為0.3cm 、一為0.5cm） ；另彈殼部分，於彈
      殼外型之設計圖中，彈殼長度分別為0.6cm 、1.1cm ，與
      如附表二、三所示子彈之彈殼長度係介於1.7 至2.1cm 間
      不同」，有內政部警政署刑事警察局97年5 月6 日之刑鑑
      字第09700545 17 號函附卷可稽（見本院96年度訴字第
      1708 號 刑事卷宗第47頁）。足認扣案如附表四編號25所
      示筆記本內被告手繪之槍彈構造圖與扣案如附表一、二具
      有殺傷力之槍彈構造不同，據此自難憑該槍彈構造圖即遽
      認被告有製造如附表一、二所示槍彈之情。
   2、又扣案如附表四編號2 至11所示之物，均非屬槍砲彈藥刀
      械管制條例之管制槍砲、彈藥之主要組成零件，復有桃園
      縣政府警察局96年4 月9 日桃警鑑字第0960009170號槍彈
      鑑定書、內政部97年6 月27日內授警字第0970870934號函
      、97年11月17日內授警字第0970871708號函、98年7 月22
      日內授警字第0980871269號函、內政部警政署刑事警察局
      97年8 月11日刑鑑字第0970101465號函、98年4 月22日刑
      鑑字第0980024232號函可憑（見偵查卷宗第125 至131 頁
      、本院96年度訴字第1708號刑事卷宗第59、63至67、75
      、91、92、98頁）；而扣案如附表編號12至31所示之工具
      ，用途甚屬廣泛，乃日常生活中極易取得之五金工具，或
      一般操作機械之人常用之工具，是否可遽認必係被告持以
      製造本案扣案槍彈所用，已非無疑。至於扣案如附表四編
      號24所示之介紹槍枝構造之書籍，於坊間亦可輕易購得持
      有，自亦非可逕認即係供本件槍彈製造參考所用。況且，
      公訴人復未舉證如附表一、二所示槍彈，究係以如附表四
      所列工具中何一工具製造、如何製造，又究竟係根據該槍
      枝構造書籍中何一部份之說明來製造，遍查全卷事證未見
      有任何積極證據足以證明被告曾以如附表四編號2 至31所
      示之工具或書籍、筆記本繪圖製造如附表一、二所示槍彈
      ，尚難僅憑自被告上開住處扣得該等工具及書籍，即遽認
      被告有製造槍彈之不利認定。
   3、至公訴人所舉內政部警政署刑事警察局96年2 月6 日之刑
      鑑字第0960021735號槍彈鑑定書、96年3 月2 日之刑鑑字
      第0960025809號槍彈鑑定書及扣案如附表一、二所示槍彈
      之證據方法，僅足證明被告持有如附表一、二所示槍彈具
      有殺傷力之事實，亦不足證明該等槍彈即係由被告所製造
      。此外，復無其他任何證據足證被告有製造改造手槍之行
      為。揆諸前揭說明，原應就此部分為無罪之諭知，檢察官
      指摘被告製造如附表一所示槍枝，論以槍砲彈藥刀械管制
      條例第8 條第1 項之罪嫌，容有合理懷疑，檢察官之舉證
      亦未使本院達到有罪之確信，公訴人所指此部罪嫌應屬不
      能證明，惟就此部分與上開持有槍枝部分屬高低度行為之
      實質上一罪關係，故不另為無罪之諭知。
據上論斷，應依刑事訴訟法第299 條第1 項前段，槍砲彈藥刀械
管制條例第8 條第4 項、第12條第4 項，刑法第11條前段、第55
條、第47條第1 項、第42條第3 項前段、第38條第1 項第1 款，
判決如主文。
本案經檢察官楊凱真到庭執行職務。
中    華    民    國    98    年    9     月    17    日
                  臺灣桃園地方法院刑事第八庭
                      審判長法  官  林惠霞
                            法  官  張瓊華
                            法  官  張明儀
以上正本證明與原本無異。
如不服本判決應於收受判決後10日內向本院提出上訴書狀，並應
敘述具體理由。其未敘述上訴理由者，應於上訴期間屆滿後20日
內向本院補提理由書 (均須按他造當事人之人數附繕本)「 切勿
逕送上級法院」。
                            書記官  邱仲騏
中    華    民    國    98    年    9     月    17    日
附錄本案論罪科刑之法條：
槍砲彈藥刀械管制條例第8條第4項
未經許可，持有、寄藏或意圖販賣而陳列第1 項所列槍枝者，處
3 年以上10年以下有期徒刑，併科新臺幣700 萬元以下罰金。
槍砲彈藥刀械管制條例第12條第4項
未經許可，持有、寄藏或意圖販賣而陳列子彈者，處 5 年以下
有期徒刑，併科新台幣 300 萬元以下罰金。
附表一：（扣案經鑑定具殺傷力之槍枝）
┌──┬───────────────────┬───┐
│編號│品                                 名 │數  量│
├──┼───────────────────┼───┤
│ 1  │空氣長槍（槍枝管制編號：0000000000號）│壹支  │
│    │，以小型二氧化碳高壓鋼瓶內之氣體為發射│      │
│    │動力                                  │      │
├──┼───────────────────┼───┤
│ 2  │仿Walther 廠PPK/S 型半自動手槍製造之槍│壹支  │
│    │枝，換裝土造金屬槍管而成之改造手槍。（│      │
│    │含彈匣2 個，槍枝管制編號：0000000000）│      │
├──┼───────────────────┼───┤
│ 3  │仿GLOCK 廠17型半自動手槍製造之槍枝，車│壹支  │
│    │通金屬槍管內阻鐵而成之改造手槍（彈匣1 │      │
│    │個，槍枝管制編號：0000000000）        │      │
└──┴───────────────────┴───┘
附表二：（扣案經鑑定具殺傷力且已試射之子彈）
┌──┬───────────┬───┐
│編號│品                  名│數  量│
├──┼───────────┼───┤
│ 1  │土造子彈（均內具直徑約│陸顆  │
│    │8.0mm 之土造金屬彈頭）│      │
└──┴───────────┴───┘
附表三：（扣案經鑑定不具殺傷力之子彈）
┌──┬───────────┬───┐
│編號│品                  名│數  量│
├──┼───────────┼───┤
│ 1  │土造子彈（均內具直徑約│貳顆  │
│    │8.0mm 之土造金屬彈頭）│      │
├──┼───────────┼───┤
│ 2  │土造金屬彈殼，加裝直徑│陸顆  │
│    │約9.0mm 土造金屬彈頭而│      │
│    │成之土造子彈          │      │
├──┼───────────┼───┤
│ 3  │經被告試射滅失之子彈  │參顆  │
└──┴───────────┴───┘
附表四：
┌──┬─────────┬─────┐
│編號│品              名│數      量│
├──┼─────────┼─────┤
│1   │空氣槍            │3枝       │
├──┼─────────┼─────┤
│2   │工業用火藥        │180顆     │
├──┼─────────┼─────┤
│3   │扳機組            │1組       │
├──┼─────────┼─────┤
│4   │長槍槍管          │1支       │
├──┼─────────┼─────┤
│5   │槍機              │1支       │
├──┼─────────┼─────┤
│6   │鉛彈              │1盒       │
├──┼─────────┼─────┤
│7   │瓦斯鋼瓶（小型）  │23瓶      │
├──┼─────────┼─────┤
│8   │鋼珠              │1瓶       │
├──┼─────────┼─────┤
│9   │鋁管              │14枝      │
├──┼─────────┼─────┤
│10  │鐵管              │2枝       │
├──┼─────────┼─────┤
│11  │銅管              │1枝       │
├──┼─────────┼─────┤
│12  │彈簧              │100個     │
├──┼─────────┼─────┤
│13  │工具              │1批       │
├──┼─────────┼─────┤
│14  │瓦斯鋼瓶接組      │1組       │
├──┼─────────┼─────┤
│15  │行動電話          │4支       │
├──┼─────────┼─────┤
│16  │瓦斯鋼瓶          │2瓶       │
├──┼─────────┼─────┤
│17  │切管器            │1組       │
├──┼─────────┼─────┤
│18  │砂輪機            │3組       │
├──┼─────────┼─────┤
│19  │銼刀              │15支      │
├──┼─────────┼─────┤
│20  │木板              │2塊       │
├──┼─────────┼─────┤
│21  │油標卡尺          │1支       │
├──┼─────────┼─────┤
│22  │固定夾            │1組       │
├──┼─────────┼─────┤
│23  │子彈半成品        │23顆      │
├──┼─────────┼─────┤
│24  │介紹槍械構造之書籍│6本       │
├──┼─────────┼─────┤
│25  │筆記本            │1本       │
├──┼─────────┼─────┤
│26  │六角扳手          │17支      │
├──┼─────────┼─────┤
│27  │模型槍            │1枝       │
├──┼─────────┼─────┤
│28  │槍托              │1支       │
├──┼─────────┼─────┤
│29  │護木              │1支       │
├──┼─────────┼─────┤
│30  │狙擊鏡            │1支       │
├──┼─────────┼─────┤
│31  │槍袋              │1個       │
├──┼─────────┼─────┤
│32  │彈珠              │7顆       │
├──┼─────────┼─────┤
│33  │防爆槍            │1枝       │
├──┼─────────┼─────┤
│34  │葡萄糖            │1包       │
├──┼─────────┼─────┤
│35  │黑色小置物包      │1個       │
├──┼─────────┼─────┤
│36  │電子磅秤          │1個       │
├──┼─────────┼─────┤
│37  │安非他命吸食器    │1個       │
├──┼─────────┼─────┤
│38  │削尖吸管          │2支       │
├──┼─────────┼─────┤
│39  │小湯匙            │3支       │
├──┼─────────┼─────┤
│40  │注射針筒          │3支       │
├──┼─────────┼─────┤
│41  │海洛因            │51包      │
├──┼─────────┼─────┤
│42  │安非他命          │1包       │
└──┴─────────┴─────┘


司法院資訊處製作；財團法人民間司法改革基金會備份。
